# 有财务困难，上视野论坛

提问人：收破烂摆地摊 时间：2017-08-09 17:21:35
各位筒子，有个问题咨询一下，企业以银行贷款的方式购买固定资产（款项由银行直接支付给卖方），等额本金还款，本金 64 万，利息共 6 万 7 ，还款期限 24 个月。编制现金流的时候，每个月的还款：
1 、全部计入筹资活动-分期付款方式构建固定资产本期支付的现金支出？
2 、还是把偿还的本金计入购建固定资产、无形资产和其他长期资产支付的现金，支付的利息计入筹资活动支出或者是分配股利、利润或偿付利息所支付的现金

回答人：chenyiwei
除了第一期还款列入“购建固定资产、无形资产和其他长期资产支付的现金”以外，后续各期还款均列入筹资活动下的“支付的其他与筹资活动有关的现金”。

提问人：收破烂摆地摊 时间：2017-08-10 10:06:49
嗯嗯，谢谢陈版。为什么只有第一期还款列入“购建固定资产、无形资产和其他长期资产支付的现金”，而后面的不是呢

回答人：chenyiwei
第一期是在取得资产时立即支付的，没有享受到融资的便利；后面几期享受到了融资的便利。